# 请教陈版主：借款给其他企业的科目列示

提问人：wx_5e5f1926e18f 时间：2020-04-04 08:05:21
请教陈老师，
本公司借款给A企业， 3 年， 500 万，固定利率7%。
A公司将其10%的股份作为质押，并且该部分的工商变更为本公司了。这 3 年借款期间内本公司不享有持有相应股份的权利也不承担相关义务。 3 年后若归还借款，本公司也交还股权。
请教陈老师，上述情况本公司应计入什么科目？其他非流动资产、其他非流动金融资产还是其他科目呢？

回答人：chenyiwei
一般可列报为长期应收款或者其他非流动资产。不能使用“其他非流动金融资产”科目和报表项目，该项目是专门用于以公允价值计量且其变动计入损益的非流动金融资产的。